【裁判字號】    89,易,108
【裁判日期】    890317
【裁判案由】    傷害等
【裁判全文】
臺灣彰化地方法院刑事判決                          八十九年度易字第一八號
    公  訴  人  臺灣彰化地方法院檢察署檢察官
    被      告  甲○○
右列被告等因傷害案件，經檢察官提起公訴 (八十八年度偵字第一一一八三號)，本
院判決如左：
    主    文
甲○○傷害人之身體，處拘役拾日，如易科罰金，以佰元算壹日；又損壞他人之
玻璃，足以生損害於他人，處罰金仟元，如易服勞役，以佰元折算壹日。
    事    實
一、甲○○因其媒介乙○○承受位於彰化縣彰化市○○路一０一號「ＣＯ、ＣＯ」咖
    啡店，對於尾款及彼此間金錢往來之事時有磨擦，於民國八十八年九月十三日晚
    上十時三十分許，到乙○○經營之「ＣＯ、ＣＯ」咖啡店內理論，與乙○○發生
    爭執，乃基於毀損之犯意，持咖啡店內之酒瓶砸毀店內桌上之玻璃二塊，生損害
    於他人；並進而與乙○○拉扯，另基於傷害之犯意，強拉乙○○頭髮及手臂，並
    將乙○○壓制於地上，致使乙○○受有左手臂上內側面、右手肘多處皮下瘀血之
    傷害，旋即離去。
二、案經乙○○訴由彰化縣警察局彰化分局報請臺灣彰化地方法院檢察署檢察官偵查
    起訴。
    理    由
一、訊據被告矢口否認上情，辯稱：咖啡店桌上原放置酒瓶，伊過去與告訴人理論時
    ，不小心撞倒酒瓶致桌上一塊玻璃破裂，且遭告訴人乙○○投擲物品，並無傷害
    告訴人行為云云。
二、惟查，上開事實，已經告訴人指訴得很詳細，且證人丙○○於本院審理時證稱「
    案發時我未在場，我過去時看到他（被告）拿酒瓶，自然把他圍著（怕他再鬧事
    」等語。而被告也承認在右揭時地，曾和告訴人發生衝突，即於本院稱：「我們
    有拉扯，本來我要打她嘴巴，但沒有打到」等語，且有卷附省立彰化醫院所開具
    驗傷診斷書記載告訴人左手臂內側、右手肘多處皮下瘀血，可以相互印證，被告
    應有傷害告訴人身體之行為。另被告砸毀告訴人經營咖啡店內桌上玻璃二塊，有
    照片二張足資佐證，且觀之照片，桌上之玻璃有敲擊痕，應係以物重擊所造成。
    綜上，被告辯解，應係事後卸責之詞，不足採信，其犯行洵堪認定。
三、核被告所為，係犯刑法第二百七十七條第一項之傷害罪、第三百五十四條之毀損
    罪。被告所犯二罪間，罪名互異，犯意各別，應予分論併罰。爰審酌被告犯罪之
    動機、目的、手段、所生之危害及犯罪後之態度等一切情狀，分別量處如主文所
    示之刑，並諭知易科罰金、易服勞役之折算標準。
據上論斷：應依刑事訴訟法第二百九十九條第一項前段，刑法第二百七十七條第一項
、第三百五十四條、第四十一條、第四十二條第二項，罰金罰鍰提高標準條例第一條
前段、第二條，判決如主文。
本案經檢察官陳德芳到庭執行職務。
中    華    民    國    八十九      年      三      月       十七       日
                                臺灣彰化地方法院刑事第二庭
                                    法      官  王  鏡  明
右正本證明與原本無異。
如不服本判決，應於送達後十日內向本院提出上訴狀( 須附繕本 )。
告訴人或被害人對於判決如有不服具備理由請求檢察官上訴者，其上訴期間之計算係
以檢察官收受判決正本之日期為準。
                                    法院書記官  黃  靜  華
中    華    民    國    八十九      年      三      月       二十三     日
刑法第二百七十七條第一項
  傷害人之身體或健康者，處三年以下有期徒刑、拘役或一千元以下罰金。
刑法第三百五十四條
毀棄、損壞前二條以外之他人之物或致令不堪用，足以生損害於公眾或他人者，處二
年以下有期徒刑、拘役或五百元以下罰金。


司法院資訊處製作；財團法人民間司法改革基金會備份。
